臺灣桃園地方法院刑事判決　　　　　　　 94年度訴字第654號
公　訴　人　臺灣桃園地方法院檢察署檢察官
被　　　告　甲○○　男　40歲.
指定辯護人　本院公設辯護人　陳瑞明
上列被告因毒品危害防制條例案件，經檢察官提起公訴（93年度
毒偵字第3485號、93年度毒偵字第4188號）及移送併案審理（94
年毒偵字第170 號）後，聲請改依協商程序而為判決，本院判決
如下：
    主  文
甲○○連續施用第一級毒品，累犯，處有期徒刑捌月。扣案之第
一級毒品海洛因貳小包（合計驗餘淨重零點玖參公克，包裝重零
點捌捌公克）、第一級毒品海洛因貳小包（合計驗餘淨重壹點壹
玖公克，合計包裝重壹點壹捌公克）、第一級毒品海洛因壹小包
（驗餘淨重零點玖玖公克，包裝重零點貳公克）、含第一級毒品
海洛因殘渣袋伍個，均沒收銷毀之，扣案注射針筒拾壹支、分裝
袋捌拾伍只均沒收。又連續施用第二級毒品，累犯，處有期徒刑
肆月；扣案削尖鐵管參支、削尖吸管肆支、玻璃球壹個均沒收。
應執行有期徒刑拾壹月。扣案之第一級毒品海洛因貳小包（合計
驗餘淨重零點玖參公克，包裝重零點捌捌公克）、第一級毒品海
洛因貳小包（合計驗餘淨重壹點壹玖公克，合計包裝重壹點壹捌
公克）、第一級毒品海洛因壹小包（驗餘淨重零點玖玖公克，包
裝重零點貳公克）、含第一級毒品海洛因殘渣袋伍個沒收銷毀之
；扣案注射針筒拾壹支、分裝袋捌拾伍只削尖鐵管參支、削尖吸
管肆支、分裝袋捌拾伍只、玻璃球壹個均沒收。
    事實及理由
一、犯罪事實：
    甲○○前曾於民國83年間因違反肅清煙毒條例案件，經臺灣
    桃園地方法院於83年3 月30日，以83年訴字第249 號判決判
    處有期徒刑4 年6 月確定，並於92年8 月13日縮短刑期執行
    完畢。又於86年間因施用毒品案件，經本院於90年4 月10日
    以86年1482號判決免刑確定。且於87年間因施用毒品，經臺
    灣桃園地方法院依聲請於87年9 月7 日，以87年毒聲字第
    1695號裁定令入戒治處所施以強制戒治，至89年8 月13日戒
    治期滿後，於90年2 月13日經臺灣桃園地方法院檢察署檢察
    官以90年戒偵字第125 號為不起訴處分。詎甲○○仍不知悔
    改，基於施用第一級毒品海洛因及第二級毒品安非他命之概
    括犯意，自93年8 月14日為警採尿前96小時內某時起，至93
    年9 月27日22時許止，在桃園縣中壢市內定里下內壢32號住
    處、桃園縣平鎮市○○路2 巷13弄6 號、桃園縣平鎮市○○
    路○○段117 號2 樓，連續施用第一級毒品海洛因及第二級
    毒品安非他命多次，嗣於93年8 月14日0 時15分許，在桃園
    縣平鎮市○○路2 巷13弄6 號為警查獲，並扣得第一級毒品
    海洛因2 小包（合計驗餘淨重0.93公克，合計空包裝重0.88
    公克）、含第一級毒品海洛因殘渣袋空袋1 個、注射針筒4
    支、已使用之注射針筒1 支、削尖鐵管3 支、削尖吸管1 支
    、小型分裝塑膠袋69個（93年度毒偵字第3485號）；又於93
    年9 月28日3 時15分許，在桃園縣平鎮市○○路○○段103
    巷1 號防火巷內為警查獲，並扣得第一級毒品海洛因2 小包
    （合計驗餘淨重1.19公克，合計空包裝重1.18公克）、削尖
    吸管1 支、注射針筒1 支、含第一級毒品海洛因殘渣袋空袋
    2 個、塑膠夾鏈袋5 個（93年度毒偵字第4188號）。被告於
    93年8 月14日及同年9 月28日為警查獲後，詎不知悔改，仍
    基於上開施用第一級毒品海洛因之概括犯意，於93年11月18
    日19時58分許為警採尿前回溯26小時內某時，在桃園縣平鎮
    市○○路○○段117 號2 樓為警查獲，非法施用第一級毒品
    海洛因多次，嗣於93年11月18日19時58分許，在桃園縣平鎮
    市○○路○○段117 號2 樓住處為警查獲，並扣得其所有之
    海洛因1 包（驗餘淨重0.99公克，空包裝重0.20公克）、塑
    膠夾鏈袋13個、削尖吸管2 支、已使用之注射針筒5 支及玻
    璃球1 個（94年度毒偵字第170 號）。案經桃園縣政府警察
    局平鎮分局報請臺灣桃園地方法院檢察署檢察官偵查起訴及
    移送併案審理。
二、證據：
  (一)被告甲○○於警詢（93年度毒偵字第3485號卷第7 頁附93
      年8 月14日警詢筆錄、93年毒偵字第4188號卷第5 頁附93
      年9 月28日警詢筆錄、94年毒偵字第170 號卷第5 頁附93
      年11月18日警詢筆錄）、偵訊（93年度毒偵字第3485號卷
      第27頁附93年8 月14日偵詢筆錄、93年毒偵字第4188號卷
      第29頁附93年9 月28日偵詢筆錄、94年毒偵字第170 號卷
      第31頁附93年11月19日偵詢筆錄）及本院審理時（94年6
      月30日審判筆錄）自白。
  (二)昭信科技顧問股份有限公司濫用藥物陽性檢體檢驗報告3
      紙（93年度毒偵字第3485號第51頁、93年度毒偵字第4188
      號第49頁、94年度毒偵字第170 號第49頁）。
  (三)扣案之第一級毒品海洛因2 小包（驗餘淨重0.93公克，合
      計空包裝重0.88公克）、第一級毒品海洛因2 小包（合計
      驗餘淨重1.19公克，合計空包裝1.18公克）、第一級毒品
      海洛因1 小包（驗餘淨重0.99公克，空包裝重0.20公克）
      、殘渣袋5 個、注射針筒11支、削尖鐵管3 支、削尖吸管
      4 支、分裝袋85只、玻璃球1 個均沒收。
  (四)法務部調查局鑑定通知書3 紙（93年度毒偵字第3485號第
      48頁、93年度毒偵字第4188號第42頁、94年度毒偵字第
      170 號第50頁）。
三、本件經檢察官與被告於審判外達成協商之合意且被告已認罪
    ，其合意內容為：被告願受科刑範圍為施用第一級毒品部分
    為有期徒刑8 月，施用第二級毒品部分為有期徒刑4 月，應
    執行有期徒刑11月。經查，上開協商合意並無刑事訴訟法第
    455 條之4 第1 項所列情形之一，檢察官聲請改依協商程序
    而為判決，本院爰不經言詞辯論，於協商合意範圍內為協商
    判決，合予敘明。
四、應適用之法條：刑事訴訟法第455 之4 第2 項、第455 之8
    ，毒品危害防制條例第10條第1 項、第2 項、第18條第1 項
    前段，刑法第11條、第56條、第47條、第51條第5 款、第38
    條第1 項第2 款。
五、本判決除有刑事訴訟法第455 條之4 第1 項第1 款、第2 款
    、第4 款、第6 款、第7 款所定情形之一，或違反同條第2
    項規定者外，不得上訴。
六、如不服本件判決，得自收受判決送達之日起10日內，向本院
    提出上訴書狀，上訴於第二審法院。
中　　華　　民　　國　　94　　年　　7 　　月　　14　　日
                      刑事第七庭    審判長  孫惠琳
                                    法  官  許炎灶
                                    法　官　劉為丕
以上正本證明與原本無異。
                                    書記官  陳育君
中　　華　　民　　國　　94　　年　　7 　　月　　14　　日
